臺灣雲林地方法院刑事判決
110年度訴字第680號
公  訴  人  臺灣雲林地方檢察署檢察官
被      告  王洧祥


指定辯護人  本院公設辯護人許俊雄  
上列被告因違反槍砲彈藥刀械管制條例案件，經檢察官提起公訴
（110年度偵字第6898號），本院判決如下：
    主      文
王洧祥犯非法持有非制式手槍罪，處有期徒刑伍年貳月，併科罰
金新臺幣陸萬元，罰金如易服勞役，以新臺幣壹仟元折算壹日。
扣案如附表編號１所示之非制式手槍壹枝（含彈匣壹只，槍枝管
制編號0000000000號）沒收之。　　　　　　　
    事實及理由
壹、犯罪事實 　　　　
　　王洧祥明知非制式手槍、子彈，係槍砲彈藥刀械管制條例列
    管之違禁物，非經中央主管機關許可，不得持有，然其竟未
    經許可，於民國95年間之某日，以約新臺幣(下同)3萬元之
    價格，在新北市三重區某處，向真實姓名、年籍不詳之人購
    買取得如附表編號1、2所示之非制式手槍1枝（槍枝管制編
    號：0000000000號，含彈匣1只，下稱本案手槍）、非制式
    子彈5顆（下稱本案子彈，以下如未特別區分，與本案手槍
    合稱本案槍彈），並置於雲林縣○○鎮○○里○○00○00號居處內
    而持有之。嗣員警於110年9月19日20時58分許，接獲民眾檢
    舉王洧祥等人疑似違反相關防疫規定，遂前往雲林縣○○市○○
    路00號前，後員警經王洧祥同意搜索，於王洧祥隨身攜帶之
    背包內，查獲王洧祥所持有如附表編號1所示具殺傷力之非
    制式手槍1枝、附表編號2所示具殺傷力之非制式子彈5顆，
    因而查悉上情。　
貳、程序部分
一、被告以外之人於審判外之陳述，雖不符刑事訴訟法第159 條
    之1 至之4 之規定，而經當事人於審判程序同意作為證據，
    法院審酌該言詞陳述或書面陳述作成時之情況，認為適當者
    ，亦得為證據；當事人、代理人或辯護人於法院調查證據時
    ，知有第159 條第1 項不得為證據之情形，而未於言詞辯論
    終結前聲明異議者，視為有前項之同意，刑事訴訟法第159
    條之5 定有明文。又刑事訴訟法第159 條之5 立法意旨，在
    於確認當事人對於傳聞證據有處分權，得放棄反對詰問權，
    同意或擬制同意傳聞證據可作為證據，屬於證據傳聞性之解
    除行為，如法院認為適當，不論該傳聞證據是否具備刑事訴
    訟法第159 條之1 至第159 條之4 所定情形，均容許作為證
    據，不以未具備刑事訴訟法第159 條之1 至第159 條之4 所
    定情形為前提。此揆諸「若當事人於審判程序表明同意該等
    傳聞證據可作為證據，基於證據資料愈豐富，愈有助於真實
    發見之理念，此時，法院自可承認該傳聞證據之證據能力」
    立法意旨，係採擴大適用之立場。蓋不論是否第159 條之1
    至第159 條之4 所定情形，抑當事人之同意，均係傳聞之例
    外，俱得為證據，僅因我國尚非採澈底之當事人進行主義，
    故而附加「適當性」之限制而已，可知其適用並不以「不符
    前四條之規定」為要件（最高法院104年度第3次刑事庭會議
    決議參照）。本案判決所引用具傳聞性質之各項證據資料，
    業據被告王洧祥及辯護人於本院行準備程序時，就檢察官所
    提證據之證據能力均表示同意當作證據使用等語，又本院於
    審判期日依法踐行調查證據程序，檢察官、被告及辯護人於
    言詞辯論終結前，亦均未聲明異議，本院審酌上情，認上開
    證據資料製作時之情況，尚無違法不當及證明力明顯過低之
    瑕疵，亦認為以之作為證據應屬適當，依上開規定，應認有
    證據能力。
二、本判決所引用之其餘非供述證據，並無證據證明係公務員違
    背法定程式所取得，亦無顯有不可信之情況，且經本院於審
    理期日提示予檢察官、被告及辯護人辨識而為合法調查，自
    均得作為本判決之證據。　　　　
參、認定犯罪事實所憑之證據及理由
一、上揭犯罪事實，業據被告於警詢、偵訊、本院準備及審理程
    序時，均供承不諱（偵卷第21至25頁、第105至108頁、本院
    卷第79、82、138、188、282頁），並有如附件一所示之人
    證、書證、物證等為憑，是被告上開自白核與事實相符，堪
    以採信。　　
二、而扣案之如附表編號1、2所示之非制式手槍１枝、非制式子
    彈5 顆，經送內政部警政署刑事警察局以檢視法、性能檢驗
    法、試射法進行鑑定，結果為：送鑑手槍１枝（槍枝管制編
    號：0000000000號），認係非制式手槍，由仿手槍外型製造
    之槍枝，組裝已貫通之金屬槍管而成，擊發功能正常，可供
    擊發適用子彈使用，認具殺傷力。送鑑子彈，認均係非制式
    子彈，由金屬彈殼組合直徑約9.0mm金屬彈頭而成，均經試
    射：5顆，均可擊發，認具殺傷力等情，有內政部警政署刑
    事警察局110 年10月26日刑鑑字第1108010294號鑑定書1份
    （偵卷第157至160頁）存卷可佐，是扣案之本案槍彈均有殺
    傷力，足堪採信。　　　　
三、綜上，被告之任意性自白有上開證據予以補強，應與事實相
    符，堪採為認定事實之依據。從而，本案事證明確，被告犯
    行堪以認定，應依法論罪科刑。　　
肆、論罪科刑
一、按犯罪之實行，學理上有接續犯、繼續犯、集合犯、吸收犯
    、結合犯等實質上一罪之分類，因均僅給予一罪之刑罰評價
    ，故其行為之時間認定，當自著手之初，持續至行為終了，
    並延伸至結果發生為止，倘上揭犯罪時間適逢法律修正，跨
    越新、舊法，而其中部分作為，或結果發生，已在新法施行
    之後，應即適用新規定，不生依刑法第2條比較新、舊法而
    為有利適用之問題（最高法院108年度台上字第1179號判決
    意旨參照）。查槍砲彈藥刀械管制條例第7條規定，固於109
    年6月10日公布修正、同年月12日施行，被告持有本案手槍
    之時間，係自95年間某日起，至110年9月19日為警查獲止，
    而槍砲彈藥刀械管制條例所規定之持有行為，其持有之繼續
    ，為行為之繼續，而非狀態之繼續，亦即一經持有該條例所
    規定之槍砲、彈藥或刀械，其犯罪即已成立，但其完結須繼
    續至持有行為終了時為止，本案被告其持有之繼續行為已在
    新法施行之後，揆諸前揭判決意旨，應適用新修正之槍砲彈
    藥刀械管制條例第7條規定，自不生新舊法比較之問題，先
    予敘明。
二、核被告所為，係犯槍砲彈藥刀械管制條例第7 條第4 項之非
    法持有非制式手槍罪、同條例第12條第4 項之非法持有子彈
    罪。
三、又持有槍枝、子彈等違禁物，所侵害者為社會法益，如所持
    有客體之種類相同（如同為手槍，或同為子彈者），縱令同
    種類之客體有數個（如數枝手槍、數顆子彈），仍為單純一
    罪，不生想像競合犯之問題；若同時持有二不相同種類之客
    體，則為一行為觸犯數罪名之想像競合犯（最高法院82年度
    台上字第5303號判決要旨參照）。是被告持有上開扣案之具
    殺傷力之本案手槍1 枝及具殺傷力之本案子彈5顆，各成立1
     個非法持有非制式手槍罪及1 個非法持有子彈罪。被告以1
    個持有行為，同時持有上開扣案之具殺傷力之本案手槍及具
    殺傷力之本案子彈，係以一行為觸犯數罪名，為想像競合犯
    ，應依刑法第55條前段規定，從一重以非法持有非制式手槍
    罪處斷。
四、被告所為本案犯行，均無刑之減輕事由　
㈠、本案無自首規定之適用　
 1、按對於未發覺之罪自首而受裁判者，得減輕其刑。但有特別
    規定者，依其規定，刑法第62條定有明文。又按刑法第62條
    所謂發覺，固非以有偵查犯罪權之機關或人員確知其人犯罪
    無誤為必要，而於對其發生嫌疑時，即得謂為已發覺；但此
    項對犯人之嫌疑，仍須有確切之根據得為合理之可疑者，始
    足當之，若單純主觀上之懷疑，要不得謂已發生嫌疑（最高
    法院72年度台上字第641號判決意旨參照）。次按刑法第62
    條所定自首減輕其刑，係以對於未發覺之犯罪，在有偵查犯
    罪職權之公務員知悉犯罪事實及犯人之前，向職司犯罪偵查
    之公務員坦承犯行，並接受法院之裁判而言。苟職司犯罪偵
    查之公務員已知悉犯罪事實及犯罪嫌疑人後，犯罪嫌疑人始
    向之坦承犯行者，為自白，而非自首。而所謂發覺，不以有
    偵查犯罪之機關或人員確知其人犯罪無誤為必要，僅須有確
    切之根據得為合理之可疑者，亦屬發覺（最高法院97年度台
    上字第5969號判決參照）。
 2、被告於審理時陳述：員警一開始問我包包裡面裝什麼，我有
    直接跟員警坦承說我裡面有一把槍跟子彈，然後員警才跟我
    講說那我們單純處理，影片都有錄到。員警是把我拉去旁邊
    的，他在走的過程有跟我講說，你的包包裡面是什麼東西你
    老實講，我就跟他講說裡面有槍跟子彈，才有後面那段講說
    他可不可以打開檢查看看，我就跟他說可以，之後就有到車
    子那邊，打開包包。況且，員警他們沒有搜索票，我是不可
    能同意他們搜索任何東西，至於本案為什麼我會同意他們搜
    索我的背包，就是因為我早就已經跟警員承認背包內有一把
    槍跟子彈，自首之後，我想說看他們到時候會怎麼處理等語
    (本院卷第301至302頁)。
 3、辯護人則為被告辯護稱：當天警察到現場時，警察有詢問被
    告之背包裡面有什麼東西，是否可以打開看一下，被告在第
    一時間就有跟警方坦承背包裡面有槍枝，也主動配合交給警
    方，所以被告應該有符合自首之情形。另外，雖然證人薛旭
    峰表示被告並沒有自首包包內有槍彈之情形，是警方檢查後
    才發現包包內有槍彈，但我們覺得有點懷疑，本案證人薛旭
    峰說是因為群聚烤肉沒戴口罩，要看他們是否違反防疫規定
    ，之後才發現被告形跡可疑，但是現場蠻多人的，而且都沒
    有戴口罩，然警方僅針對被告1人，而且警方現場也沒有針
    對防疫或是勸阻民眾不要群聚等行為。再者，警方搜索過程
    中有講到說「你有夠衰，被那個人看到」、「不然怎麼會有
    人這樣說？」，這個都覺得有質疑之處，雖然證人薛旭峰有
    解釋說是順著被告的意思來說，但此部分應該是值得可議。
    此外，其餘可疑的是被告既然知道有槍枝放在包包裡面，不
    太可能同意員警搜索包包，但卻沒有講裡面有槍彈之事情，
    且看員警密錄器之錄影畫面，雖然沒有辦法明顯聽出被告有
    事先講出背包裡有槍彈這件事情，但當天現場混亂，蠻多雜
    音，例如有狗叫聲、有員警、現場其他人講話的聲音，是否
    存在被告在某一時間點，他有講到他持有手槍及子彈之情形
    ，但是沒有錄到或警方沒有聽到，這部分請加以審酌等語。
 4、本院之判斷
⑴、針對上開被告遭查獲本案槍彈之過程，本院首先函詢雲林縣
    警察局斗六分局，其回函陳稱：員警薛旭峰於110 年9 月19
    日擔服20時至22時巡邏勤務。一、當日20時58分許，行經斗
    六市○○里○○路00號前，見該址民眾在家門前烤肉未戴口罩，
    上前查看是否違反防疫規定，並查對現場人員身分，現場男
    子即被告稱未攜帶身分證件，然警方在烤肉現場發現渠所坐
    之矮坐椅旁地上放有一只背包，詢問是否為被告所持有，被
    告起初否認持有背包，復又表示為渠所持有。二、警方詢問
    是否有證件在背包內，被告稱沒有放置證件，對話過程被告
    神情緊張、眼神閃爍，急欲離開現場，經警方告知必須查證
    身分，並徵得被告同意後，打開該只背包查看，始查獲槍、
    彈，並非被告主動坦承持有該槍、彈。三、當場查獲槍、彈
    後，詢問被告該槍、彈是否為其所持有？被告當場坦承為渠
    所持有，故而依法逮捕被告據以偵辦。警方在查察過程中，
    被告不願坦白身分供警方核對，復又急欲離開現場，警方合
    理懷疑被告疑似逃犯而詳加盤查，盤查過程中始查獲槍、彈
    等節，此有雲林縣警察局斗六分局111年1月18日雲警六偵字
    第1110001068號函暨檢附之員警職務報告書1份（本院卷第1
    15至117頁）在卷可查，是到場員警薛旭峰明確表示當日係
    撞見被告等人烤肉未戴口罩，疑似有違反防疫之規定，進而
    上前確認。復員警徵得被告同意後，打開被告之背包查看，
    始查獲本案槍彈，並非被告事先主動坦承持有該槍、彈等節
    明確。
⑵、證人即到場員警薛旭峰於本院審理時具結證稱：因為那天有
    民眾反應他們在那邊烤肉聚集沒有戴口罩，所以我們才會前
    往該處執行勤務。我們員警在搜索過程中，被告有配合警方
    搜索。但是被告一開始說那個背包不是他的，我說那不是你
    的，放在你椅子旁邊，你證件在哪裡，他就說在車上要去車
    上拿，我說等一下，這是你的包包你打開看，他就說「你看
    ，讓你看」(臺語)，我就想說他旁邊那麼多人，就到他的車
    子旁邊看。被告同意我們打開包包搜索之前，沒有講到說這
    個包包裡面有槍、子彈。我有搭著被告的肩跟他講話，在這
    個過程中，被告也沒有跟我說他的包包裡有槍，我們是打開
    才看到槍枝。被告跟我走到車輛的過程中，亦無跟我提到他
    的包包裡面有槍枝、子彈。在一開始烤肉那邊，我也確定被
    告沒有講到那枝槍。我在打開背包之前，完全不知道裡面是
    什麼東西，只感覺重重的，覺得怪怪的。至於為何我會想拿
    被告的包包到白色車輛之後車廂去看裡面，是因為烤肉那個
    地方沒有桌子，不方便，而我們警方的車子是休旅車，沒有
    後車廂。況且按照常理，證件會在包包裡，怎麼會在車上等
    語（本院卷第290至291、293、297、302頁），足見證人薛
    旭峰明確證述被告從一開始烤肉之處，到陪同被告走向白色
    車輛後車廂，直至員警打開背包之前，被告均未向員警表示
    背包內放置有本案槍彈，而係員警打開背包後始發覺之，此
    等證述內容亦與上開員警提出之職務報告書（本院卷第117
    頁）前後一致，並無矛盾、反覆之處。又審酌證人薛旭峰僅
    係接獲民眾檢舉被告等人有違反防疫規定，進而前往現場處
    理之員警，其基於職責於執行職務上就其親身經歷之事項作
    證說明，衡情當無甘冒偽證罪責而故為虛偽陳述之可能及必
    要，且其亦表示與被告並無親屬關係等節(本院卷第284頁)
    ，又雙方均未提及彼此間存有何仇怨或糾紛，是證人薛旭峰
    實無需刻意杜撰虛偽情節以陷被告於不利之情，且證人薛旭
    峰之證述亦與下述本院勘驗員警密錄器畫面之結果相符(詳
    下述)，故證人薛旭峰上開證言內容自堪採信，足認被告於
    員警打開被告之背包並在背包內發覺本案槍彈前，均未主動
    告知持有本案槍彈乙節甚明。　　　　　　　
⑶、復本院勘驗員警搜索被告背包過程之密錄器畫面，結果略以(
    詳細內容詳如附件二所示)：(員警B：這是你的包包阿？)被
    告：不是…不是…就只有我們自己烤肉而已。【員警B左手搭
    在被告肩膀上】。【畫面時間02：09，員警B彎腰拿起地上
    之包包】。(員警B：這是你的嗎？)被告：不是。【被告有
    稍微搖頭的動作】(員警B：ㄏㄚ？是不是啦？)。【員警B與被
    告走向鏡頭前方】。被告：大人，別這樣啦，中秋快樂，別
    這樣啦。【員警B與被告走向一輛白色車子後方，員警B將包
    包放在車子後車廂上】。被告：別這樣啦。(員警B：你證件
    有在裡面嗎？【手指包包】)被告：沒有，我行照有在裡面
    啦。(員警B：在包包裡面？)被告：不是，是在裡面【手指
    向車子】，在車上。不要這樣啦，我們單純烤肉，不要這樣
    啦。(員警B：你們在巷子裡面烤肉哪有這麼單純。)被告：
    我知道啦，問題是我們沒有在惹事，不用這樣啦。【畫面時
    間02：59，員警B稍微打開包包看，包包拉鍊未關】。女聲
    ：【發出聲音】。被告：那枝不能用等節，此有本院勘驗筆
    錄（本院卷第190頁）在卷可佐，可知被告起初係否認上開
    背包為其所有，後被告與員警B一同走向白色車子後方，員
    警B將包包放在車子後車廂上，此時被告提及其行照在車輛
    內，並以手指向車輛，且不斷向員警表示「我們單純烤肉不
    要這樣啦」、「問題是我們沒有在惹事，不用這樣啦」等語
    ，在此過程中，均未見被告主動向員警表示其背包內放有本
    案槍彈。嗣員警B稍微打開背包查看內容物，已有合理根據
    懷疑被告持有本案槍彈之犯行後，被告此時方表示：那枝不
    能用等語。復佐以證人薛旭峰結證：員警B是我。我印象中
    一打開就看到。在被告跟我對話前，這個包包都沒有被打開
    過。我拿被告的包包去後車廂那裡想要看，當時並不曉得裡
    面有槍枝，而被告在這個過程中，也沒有跟我承認他包包裡
    面有槍。我看到槍之後，被告才跟我講說那枝不能用。被告
    有講說那枝不是真槍。被告在我知道他有這樣的犯罪嫌疑之
    前，並沒有跟我自首承認說他持有槍彈等節（本院卷第289
    、293、298至299頁）不謀而合，如此益證被告在員警有合
    理根據懷疑被告持有本案槍彈之犯行前，未有自首坦承上開
    犯行，故被告所為與刑法第62條前段規定未合。　　
⑷、至於辯護人所稱：警方於搜索過程中提及「你有夠衰，被那
    個人看到」、「不然怎麼會有人這樣說？」等內容存有可議
    之處等語，然證人薛旭峰證稱：本案不是有人去檢舉疑似有
    人持有槍枝。上開內容是我在車上跟被告在對話，被告就自
    己說他是被人家檢舉等語（本院卷第289頁）明確，且卷內
    亦無事證足以證明員警係因有人檢舉持有槍彈，始至現場調
    查等情。況且，本案究竟係民眾檢舉被告等人違反防疫規定
    ，抑或檢舉被告持有本案槍彈，均對於「被告在員警有合理
    根據懷疑被告持有本案槍彈之犯行前，未有自首坦承上開犯
    行」等節不生影響，無從為對被告有利之認定，併予敘明。
    　　　　
 5、綜上，被告所為不符刑法第62條前段要件，自無該條自首減
    刑規定之適用，是辯護人與被告此部分之減刑主張，即難認
    有理由。　　
㈡、本案無槍砲彈藥刀械管制條例第18條第4 項之適用　
 1、按槍砲彈藥刀械管制條例第18條第4 項前段規定：「犯本條
    例之罪，於偵查或審判中自白，並供述全部槍砲、彈藥、刀
    械之來源及去向，因而查獲或因而防止重大危害治安事件之
    發生者，減輕或免除其刑。」揆其立法本旨在鼓勵犯上開條
    例之罪者自白，如依其自白進而查獲該槍彈、刀械之來源供
    給者及所持有之槍彈、刀械去向，或因而防止重大危害治安
    事件之發生時，既能及早破獲相關之犯罪集團，避免該槍彈
    、刀械續遭持為犯罪所用，足以消彌犯罪於未然，自有減輕
    或免除其刑，以啟自新之必要，故犯該條例之罪者，雖於偵
    查或審判中自白，若並未因而查獲該槍砲、彈藥、刀械之來
    源及去向，即與上開規定應減輕或免除其刑之要件不合（最
    高法院95年度台上字第6934號、102年度台上字第2696號判
    決意旨參照）。
 2、查被告雖於偵審中均自白持有本案手槍及子彈之犯行，然針
    對本案槍彈之來源，被告僅供稱：是我在19歲時，去新北市
    三重區，以3萬元之代價向人家購買的。對方是透過朋友介
    紹的，那個人我不認識，叫什麼名字也忘記了等節(偵卷第1
    06頁、本院卷第82、312頁)，是被告既無法供明販賣者之真
    實姓名、年籍資料及所在，以致無從調查其真實性，自無槍
    砲彈藥刀械管制條例第18條第4 項所規定「因而查獲或因而
    防止重大危害治安事件之發生」之可言，自無從依該條項之
    規定減輕或免除其刑，併予指明。　　　　
㈢、本案無刑法第59條酌減刑度規定之適用
 1、刑法第59條所規定之酌量減輕其刑，係裁判上之減輕，必以
    犯罪之情狀顯可憫恕，認為科以最低度刑仍嫌過重者，始有
    其適用。如別有法定減輕之事由者，應優先適用法定減輕事
    由減輕其刑後，猶嫌過重時，方得為之（最高法院98年度台
    上字第6342號判決意旨參照）。所謂「犯罪之情狀」，與同
    法第57條規定科刑時應審酌之一切情狀，並非有截然不同之
    領域，於裁判上酌減其刑時，應就犯罪一切情狀（包括第57
    條所列舉之10款事項），予以全盤考量，審酌其犯罪有無可
    憫恕之事由（即有無特殊之原因與環境，在客觀上足以引起
    一般同情，以及宣告法定最低度刑，是否猶嫌過重等等），
    以為判斷（最高法院95年度台上字第6157號、88年度台上字
    第1862號判決意旨參照）。
 2、辯護人雖為被告主張：請審酌被告僅有高職畢業，教育程度
    不高，一時失誤，誤犯重罪，犯後坦承犯行，犯後態度良好
    ，本案也因為被告的自白節省司法資源。被告當時僅有19歲
    ，因為好奇而持有本案之手槍及子彈，但被告並不是想要犯
    罪或對社會不滿才持有本案槍彈。況且，被告持有時間超過
    14年，但是均無將本案槍彈拿去犯案，犯案情節較輕。次者
    ，案發當天被告之所以會將本案槍彈帶出去，其實是想要把
    它丟掉，並不是說想要特別做什麼用途。又本案真正有殺傷
    力的槍枝僅有1枝，而持有的子彈還混雜有不具殺傷力之子
    彈，危險性相對低。另外，被告之叔叔罹患重度智能障礙，
    目前在療養院，需要被告支付療養院費用；被告育有1名年
    約3歲之女兒、祖母有膝關節退化、父親有憂鬱症、母親有
    高血壓，他的家庭需要他扶養照顧。而本案持有非制式手槍
    為最輕本刑5年以上有期徒刑，倘若本案無自首之適用，則
    就被告之犯行，即有情輕法重之處，請考量上情，適用刑法
    第59條規定予以減輕被告之刑責等語。
 3、經查，本院考量具有殺傷力之槍枝、子彈，均屬高度危險之
    物品，極易對他人生命、身體造成傷害，對社會治安潛藏危
    害甚鉅，且被告持有本案手槍之時間長達約14年之久，期間
    非短。又本案未見被告有何特殊之原因與環境需持有本案槍
    枝、子彈，僅係因當初好奇心而購買並持有之。況且，被告
    於110年9月19日遭員警查獲之當日，係將本案槍枝、子彈置
    於隨身攜帶之背包內，處於隨時可加以取出並使用之狀態。
    據此，本院依被告犯案情境、犯罪過程及情節，實無客觀上
    足以引起一般同情而顯然可憫之情狀。至於被告之家庭生活
    情況，固屬可憫，然此仍與刑法第59條之要件未合。準此，
    被告及辯護人以上述事由請求依刑法第59條規定予以減刑，
    尚難採憑。　　
五、爰以行為人責任為基礎，審酌我國法律嚴格禁止非法持有槍
    枝及子彈，目的在維護國民生命、身體之安全，使國民遠離
    槍械威脅之恐懼，並進而避免槍械成為實施其他犯罪之工具
    ，然被告無視於法律禁令，非法持有可發射子彈具有殺傷力
    之非制式手槍1枝及子彈5顆，對他人之生命、身體安全，造
    成無形威脅。又被告自95年間之某日，即自新北市三重區購
    得並持有本案槍彈，且遭員警查獲當天，被告係將本案槍彈
    置於隨身攜帶之背包內，所為實屬不該。然念及被告雖於第
    一次警詢時否認犯行，惟其於第二次警詢即坦承犯行，且後
    續於偵訊、本院準備、審理程序中，均自白犯行，可見其存
    有悔意，勇於面對自身之過錯，並供稱從未使用過本案槍彈
    等情（本院卷第312頁）。又斟酌被告自陳高職畢業之智識
    程度；離婚，育有1 名年約3歲之女兒，親權歸被告；家庭
    成員有父親、母親、奶奶、叔叔、女兒；現在擔任直播主，
    月薪約10萬至20萬元等節（本院卷第316頁），另有被告提
    出之戶籍謄本（現戶全戶）、被告叔叔王耀忠之中華民國身
    心障礙證明正反面影本各1份（本院卷第141至147頁）為證
    。此外，被告於本院審理程序時表示：希望能從輕量刑。我
    們為單親家庭，我擔心我的女兒沒有父母親在旁，以後會找
    不到人、會走歪等語（本院卷第318頁）。再徵諸檢察官、
    被告及辯護人對本案刑度之意見（本院卷第317頁）、被告
    素行(詳見臺灣高等法院被告前案紀錄表)等一切情狀，量處
    如主文所示之刑，並就併科罰金部分，諭知易服勞役之折算
    標準。　　
伍、沒收部分
一、按違禁物，不問屬於犯罪行為人與否，沒收之，刑法第38條
    第1項定有明文。扣案如附表編號1所示之非制式手槍1枝（
    槍枝管制編號：0000000000號，含彈匣1 只），經鑑驗後認
    具有殺傷力，已如前述，此有內政部警政署刑事警察局110 
    年10月26日刑鑑字第1108010294號鑑定書1份（偵卷第157至
    160頁）在卷可考，自屬槍砲彈藥刀械管制條例第4條第1項
    第1款所規定之槍砲，當屬違禁物無訛，爰依刑法第38條第1
    項規定，不問屬於犯罪行為人與否，予以宣告沒收。
二、另扣案如附表編號2所示之非制式子彈5顆，均可擊發，認均
    具殺傷力，詳如前述，有前引之內政部警政署刑事警察局11
    0 年10月26日刑鑑字第1108010294號鑑定書1份（偵卷第157
    至160頁）存卷供參，其等雖係屬槍砲彈藥刀械管制條例第4
    條第1項第2款所規定之彈藥，然該等子彈經試射擊發後，已
    不具有子彈之完整結構，且已失去其效能，不具殺傷力，自
    非違禁物，爰不予宣告沒收。
三、又扣案如附表編號3所示之非制式子彈2顆，經鑑定均不具殺
    傷力，此有內政部警政署刑事警察局110 年10月26日刑鑑字
    第1108010294號鑑定書1份（偵卷第157至160頁）附卷可佐
    ，非槍砲彈藥刀械管制條例第4條第1項第2款列管之彈藥，
    爰均不予宣告沒收之。
四、至於扣案如附表編號4所示之IPHONE廠牌行動電話（門號：0
    000000000號)1支，被告陳稱：該行動電話是我的，與本案
    無關等語(本院卷第309頁)，又依卷內事證，尚無從認定該
    扣案之行動電話與其本案犯行相關，或為供其本案犯罪所用
    、犯罪預備之物或犯罪所生之物，爰不予宣告沒收。再者，
    扣案如附表編號5所示之物，為事後員警採證之棉棒等物，
    並非被告所有，亦非供本案犯行所用，亦不予宣告沒收。　
    　　　　　　
據上論斷，應依刑事訴訟法第299 條第1 項前段（依刑事判決精
簡原則，僅記載程序法條），判決如主文。
本案經檢察官蔡少勳提起公訴，檢察官謝宏偉到庭執行職務。
中　　華　　民　　國　　111 　年　　8 　　月　　10　　日
                  刑事第七庭  審判長法  官  黃偉銘
　
                                    法  官  陳育良
　
                                    法  官  蕭孝如

以上正本證明與原本無異。
如不服本判決應於收受判決後 20 日內向本院提出上訴書狀，並
應敘述具體理由；其未敘述上訴理由者，應於上訴期間屆滿後20
 日內向本院補提理由書（均須按他造當事人之人數附繕本）。
「切勿逕送上級法院」。
                                    書記官  鄭庭羽
中　　華　　民　　國　　111 　年　　8 　　月　　10　　日

附錄本案論罪科刑法條全文：
槍砲彈藥刀械管制條例第7條
未經許可，製造、販賣或運輸制式或非制式火砲、肩射武器、機
關槍、衝鋒槍、卡柄槍、自動步槍、普通步槍、馬槍、手槍或各
類砲彈、炸彈、爆裂物者，處無期徒刑或七年以上有期徒刑，併
科新臺幣三千萬元以下罰金。
未經許可，轉讓、出租或出借前項所列槍砲、彈藥者，處無期徒
刑或五年以上有期徒刑，併科新臺幣一千萬元以下罰金。
意圖供自己或他人犯罪之用，而犯前二項之罪者，處死刑或無期
徒刑；處徒刑者，併科新臺幣五千萬元以下罰金。
未經許可，持有、寄藏或意圖販賣而陳列第一項所列槍砲、彈藥
者，處五年以上有期徒刑，併科新臺幣一千萬元以下罰金。
意圖供自己或他人犯罪之用，以強盜、搶奪、竊盜或其他非法方
法，持有依法執行公務之人所持有之第一項所列槍砲、彈藥者，
得加重其刑至二分之一。
第一項至第三項之未遂犯罰之。

槍砲彈藥刀械管制條例第12條
未經許可，製造、販賣或運輸子彈者，處一年以上七年以下有期
徒刑，併科新臺幣五百萬元以下罰金。
未經許可，轉讓、出租或出借子彈者，處六月以上五年以下有期
徒刑，併科新臺幣三百萬元以下罰金。
意圖供自己或他人犯罪之用，而犯前二項之罪者，處三年以上十
年以下有期徒刑，併科新臺幣七百萬元以下罰金。
未經許可，持有、寄藏或意圖販賣而陳列子彈者，處五年以下有
期徒刑，併科新臺幣三百萬元以下罰金。
第一項至第三項之未遂犯罰之。

附表：扣案物部分
編號 名稱 數量 持/所有人 內容 備註 是否沒收  1 手槍（槍枝管制編號：0000000000，含彈匣1 只） 1 枝 王洧祥 鑑定結果：認係非制式手槍，由仿手槍外型製造之槍枝，組裝已貫通之金屬槍管而成，擊發功能正常，可供擊發適用子彈使用，認具殺傷力。 ①出處：內政部警政署刑事警察局110 年10月26日刑鑑字第1108010294號鑑定書1份（偵卷第157至160頁） ②保管字號：110年度保管檢字第480號2-2（本院卷第31頁） ③編號2 棉棒（採自槍枝滑套及扳機）檢出一男性DNA-STR型別，與斗南分局95年6月27日送鑑「王洧祥建檔案」涉嫌人王洧祥DNA-STR型別相符，該15組型別在臺灣地區中國人口分布之機為3.83×10-21。 　(內政部警政署刑事警察局110年11月1日刑生字第1108004565號鑑定書影本1份，偵卷第171至172頁）　 是  2 非制式子彈 5 顆 王洧祥 鑑定結果：認均係非制式子彈，由金屬彈殼組合直徑約9.0mm金屬彈頭而成，均經試射：5顆，均可擊發，認具殺傷力。 ①出處：內政部警政署刑事警察局110年10月26日刑鑑字第1108010294號鑑定書1份（偵卷第157至160頁） ②保管字號：110年度保管檢字第480號2-1（本院卷第29頁） 否  3 非制式子彈 2 顆 王洧祥 鑑定結果：認均係非制式子彈，由金屬彈殼組合直徑約9.0mm金屬彈頭而成，均經試射：1 顆，雖可擊發，惟發射動能不足，認不具殺傷力；1顆，無法擊發，認不具殺傷力。 ①出處：內政部警政署刑事警察局110 年10月26日刑鑑字第1108010294號鑑定書1份（偵卷第157至160頁） ②保管字號：110年度保管檢字第480號2-1（本院卷第29頁） ③非本案起訴、審理之範圍。 否  4 IPHONE廠牌行動電話（門號：0000000000號；IMEI碼：000000000000000號） 1 支 王洧祥  保管字號：110年度保管檢字第486號（本院卷第49頁） 否 5 編號1棉棒（採自槍枝握把） 、編號2棉棒（採自槍枝滑套及扳機）、編號3棉棒（採自彈匣）、編號4棉棒（採自子彈)【共7 枚】) 5件   保管字號：110 年度保管檢字第495號(本院卷第71頁) 否 

附件一
一、人證部分：
㈠、證人即到場員警薛旭峰於111年7月14日本院審理具結筆錄（
    本院卷第284至302頁）
　　
二、書證部分：
㈠、雲林縣警察局斗六分局搜索扣押筆錄、扣押物品目錄表各1份
    （偵卷第31至35頁）
㈡、被告之自願受搜索同意書1紙（偵卷第39頁）  
㈢、雲林縣警察局槍枝性能檢測報告表暨槍枝初步檢視照片9 張
    （偵卷第67至75頁）
㈣、現場搜索照片7張（偵卷第79至85頁）
㈤、雲林縣警察局斗六分局110年10月4日雲警六偵字第110002069
    4B號函暨檢附之刑事案件證物採驗紀錄表、刑案現場勘察採
    證報告表、現場勘察照片及勘察採證同意書1份（偵卷第141
    至156頁）
㈥、內政部警政署刑事警察局110 年10月26日刑鑑字第110801029
    4號鑑定書1份（偵卷第157至160頁）
㈦、內政部警政署刑事警察局110年11月1日刑生字第1108004565
    號鑑定書影本1份（偵卷第171至172頁）
㈧、扣案物品照片6張（偵卷第205、211頁、本院卷第47頁）
㈨、臺灣雲林地方檢察署110年度彈保字第46號、110年度槍保字
    第45號、110年度保字第1278號扣押物品清單各1份（偵卷第
    207、203頁、本院卷第43頁）  
㈩、雲林縣警察局斗六分局111年1月18日雲警六偵字第111000106
    8號函暨檢附之員警職務報告書1份（本院卷第115至117頁）
、雲林縣警察局斗六分局111年3月14日雲警六偵字第111000554
    6號函暨檢附之員警搜索過程密錄器光碟1份（本院卷第157
    至159頁）
、本院111年4月26日當庭勘驗之勘驗筆錄1份（本院卷第189至2
    00頁）
、本院111年4月26日勘驗員警密錄器影像截圖照片12張（本院
    卷第205至217頁）
　　
三、物證部分：
㈠、扣案之非制式子彈7 顆（110年度保管檢字第480號〈2-1〉；本
    院卷第29頁）
㈡、扣案之非制式手槍（槍枝管制編號：0000000000號）1枝、彈
    匣1只（110年度保管檢字第480號〈2-2〉；本院卷第31頁）
㈢、扣案之IPHONE廠牌行動電話（門號：0000000000號）1支（11
    0年度保管檢字第486號；本院卷第49頁）
㈣、扣案之編號1棉棒（採自槍枝握把）、編號2棉棒（採自槍枝
    滑套及扳機）、編號3棉棒（採自彈匣）、編號4棉棒（採自
    子彈【共7枚】）（110年度保管檢字第495號；本院卷第71
    頁）
　　
四、被告部分：
㈠、被告於110年9月19日之警詢筆錄（偵卷第11至15頁）
㈡、被告於110年9月20日之第二次警詢筆錄（偵卷第21至25頁）
㈢、被告於110年9月20日之偵訊筆錄（偵卷第105至108頁）
㈣、被告於111年1月11日之本院準備程序筆錄（本院卷第77至84
    頁）
㈤、被告於111年3月8日之本院審理筆錄（本院卷第137至140頁）
㈥、被告於111年4月26日之本院準備程序筆錄（本院卷第187至20
    1頁）
㈦、被告於111年7月14日之本院審理筆錄（本院卷第281至318頁
    ）　　
　　　　　
附件二、警方搜索過程之勘驗內容
一、光碟存放於本院卷第159頁之雲林縣警察局斗六分局「110年
    9月19日王洧祥違反槍砲彈藥刀械管制條例案密錄器光碟」
    牛皮紙袋內，光碟內有4 個檔案，檔案分別為「2017_0101_
    000103_038、2017_0101_000604_039、2017_0101_001104_0
    40、2017_0101_001204_041」。
二、
㈠、檔案名稱：2017_0101_000103_038.MP4
　  檔案全長：5分鐘
    畫面時間：2017/01/01 00：01：03至00：06：02
    聲音及影像：有影像，有聲音。
　  勘驗內容如下：
　　【鏡頭為員警A 身上配戴之密錄器，畫面場景為雲林縣○○市
    ○○路00號前，員警A 下車後，畫面右方有一群人均未戴口罩
    在住處前烤肉，另一名員警B 走向他們（如截圖1，詳見本
    院卷第205頁），與員警講話之男子為被告王洧祥】
　　王洧祥：你好，中秋快樂。
　　員警A：你好，準備這麼豐盛喔？
　　王洧祥：沒有啦，只有這些而已，就只有自己家裡的人烤  
            而已啦。
　　員警A：這樣喔。
　　王洧祥：（手刁著煙，坐在矮座椅上）沒有找外人啦，不  
            敢找外人啦，政府就規定不能約外人，我們還約  
            外人。（如截圖2，詳見本院卷第205頁）
　　員警B：這哪有關係。
　　王洧祥：不要啦，不要群聚啦。
　　【員警A 環繞住家四周，播放時間44秒時（即畫面時間01：
    47），員警A 之密錄器鏡頭轉回該住處前，王洧祥已起身與
    員警B講話（如截圖3，詳見本院卷第207頁），背景有狗叫
    聲，聽不清楚王洧祥與員警B講話聲音】
　　員警B：你自己來喔？
　　王洧祥：對對對，我自己來。
　　（王洧祥欲走向員警A之方向）
　　員警B：沒有啦，等一下啦、等一下。
　　【播放時間53秒時（即畫面時間01：57）員警B手指向王洧
    祥原本坐的矮座椅旁（如截圖4，詳見本院卷第207頁）】
　　員警B：這是你的包包阿？
　　王洧祥：不是…不是…（聽不清楚）就只有我們自己烤肉    
          而已。           
　　【員警B左手搭在王洧祥肩膀上（如截圖5，詳見本院卷第20
    9頁），背景有狗叫聲，聽不清楚，播放時間1分6秒時（即
    畫面時間02：09），員警B彎腰拿起地上之包包（如截圖6、
    7，詳見本院卷第209、211頁）】
　　員警B：這是你的嗎？
　　王洧祥：不是。（王洧祥有稍微搖頭的動作）
　　員警B：ㄏㄚ？是不是啦？
　　（員警B與王洧祥走向鏡頭前方）
　　王洧祥：大人，別這樣啦，中秋快樂，別這樣啦。
　　【員警B與王洧祥走向一輛白色車子後方，員警B將包包放在
    車子後車廂上（如截圖8，詳見本院卷第211頁）】
　　王洧祥：別這樣啦。
　　員警B：你證件有在裡面嗎？（手指包包）
　　王洧祥：沒有，我行照有在裡面啦。
　　員警B：在包包裡面？
　　王洧祥：不是，是在裡面（手指向車子），在車上。不要這
　　        樣啦，我們單純烤肉，不要這樣啦。
　　員警B：你們在巷子裡面烤肉哪有這麼單純。
　　王洧祥：我知道啦，問題是我們沒有在惹事，不用這樣啦。
    【播放時間1分55秒時（即畫面時間02：59），員警B稍微打
    開包包看，包包拉鍊未關（如截圖9，詳見本院卷第213頁）
    】
　　女聲：（發出聲音）
　　王洧祥：那枝不能用。
　　員警B：（轉向後方跟一名女生講話）你不要過來，你不要 
            過來。
　　女聲：你搜包包不是要有搜索令嗎？
　　（員警B將王洧祥帶往畫面前方）
　　女聲：你這樣子搜，要有搜索令吧？這樣子不行吧？這樣子
　　      你們也是觸法的啊，你要搜包包不是也要有那個搜  
          索票啊。
　　員警A：他同意啊（手指向王洧祥），我們等他同意啊，我 
            們沒有摸啊，我們只是拿包包而已。
　　女聲：你們要有那個單子啊。
　　員警A：什麼單子？
　　女聲：不是要有那個搜索票嗎？
　　員警A：人家我們有知道…
　　女聲：這是他的隱私捏。
　　員警A：對啊，沒關係啊，但是我們過來看看嘛，看看有沒 
            有東西嘛。我們有經求他的同意嘛。
　　女聲：他有同意了嗎？
　　員警A：他是不是承認不是他的東西嗎？他不是承認是他的 
            東西嗎？
　　女聲：但是他有同意說可以翻了嗎？
　　員警A：我們有看到…我們有看到什麼嗎？你那麼緊張幹    
           嘛？
　　女聲：對啊。
　　員警A：我們請他拿東西拿出來嘛，好不好。我們請他把東 
            西拿出來，可以嗎？好不好？我們請他拿東西拿出
             來，好不好？那OK吧？
　　員警B：小姐，那沒你的事啦。
　　員警A：你到旁邊去啦。
　　王洧祥：那沒怎樣啦。
　　員警A：我們請他拿東西出來了嗎？你在緊張什麼？
　　（員警B和王洧祥仍站在車子旁邊交談）
　　王洧祥：我跟你說你就說沒有就好，這種東西哪有什麼好  
            「亮」（臺語音譯）…（聽不清楚），這樣搞的
　　        大家難看，我們說白一點。
　　員警B：這臺車你的嗎？
　　王洧祥：嘿啊。
　　員警B：（聽不清楚）
　　王洧祥：我們這種…也不是找不到人。
　　員警B：（聽不清楚）
　　王洧祥：我們沒有拿出來「亮」（臺語音譯）啦，大ㄟ，   
           好不好？
　　員警B：就遇到看看要怎樣。
　　王洧祥：就看看要怎樣，我們就說說。
　　員警B：（聽不清楚）
　　（員警B手指向包包方向）
　　王洧祥：這個沒有殺傷力。
　　員警B：確定？
　　王洧祥：嗯，因為這枝沒有組完成。這枝是沒有組完成的。
　　（員警B跟王洧祥走向車後方放置包包處）
　　員警B：我檢查一下。
　　王洧祥：你不用檢查了啦，我敢這樣跟你保證就是敢跟你  
            講。這枝和那個中心…你是要做什麼…
　　【播放時間4分28秒時（即畫面時間05：31）員警B從包包內
    拿出一個彈匣（如截圖10，詳見本院卷第213頁）】
　　王洧祥：這都…這可以開阿。你不要開了啦不要開了，不   
           要再看了，跟你說這枝沒有殺傷力啦。
　　員警B：沒有是你在說的啊。
　　（員警B繼續翻包包）
　　王洧祥：唉，好啦，大ㄟ，你要怎麼處理你說。真的沒有裝
　　        子彈啦，都沒有啦。
　　【播放時間4分51秒時（即畫面時間05：54）員警B在包包內
    查獲槍枝（如截圖11，詳見本院卷第215頁）】
　　王洧祥：關掉啊，你們不是要關掉？
　　員警A：要怎麼關。
　　
  ㈡檔案名稱：2017_0101_000604_039.MP4
　  檔案全長：5分鐘
    畫面時間：2017/01/01 00：06：03至00：11：02
    聲音及影像：有影像，有聲音。
　  勘驗內容如下：　　
　　（畫面接續上一個檔案）
　　王洧祥：你要辦我們就直接說一說，我跟你們過去沒關係。
　　（員警B持續翻查包包，一一將包包內物品拿出）
　　員警B：好啦，我們也是要驗啦。
　　王洧祥：你如果不說就不要說。
　　員警B：沒有，我們也是要驗看看有沒有殺傷力，不是你說 
            還是我說，好不好？
　　王洧祥：今天你如果要搞得這麼難看，那這樣好，大家都  
            難看，我說正經的。
　　（員警B請王洧祥轉身，背對員警B，員警B對其搜身）
　　王洧祥：我沒有東西啦，真的就沒有東西，我們就大家好  
            好說，你就不說，不要銬了啦。
　　（員警B將王洧祥雙手上銬）
　　員警B：這是規定啦，來，我跟你宣讀你的權利，你涉嫌違 
            反槍砲彈藥管制條例，你可以保持沈默…
　　女聲：（聽不清楚）
　　王洧祥：嗯，阿他就要銬，我有什麼辦法？單純來烤肉而  
            已。
　　員警B：你可以…
　　王洧祥：好，你不用宣讀了。
　　員警B：要啦，我跟你說一下，你可以保持沈默、可以要求 
            調查對你有利的證據、可以聲請辯護人，現在逮捕
             時間：中華民國110年9月19日21點4分，好，走，
             我們回去派出所。
　　王洧祥：我自己開過去，我跟你們過去就好。
　　員警B：不用。
　　（員警B將王洧祥帶往警車）
　　女聲：那你的車怎麼辦？
　　王洧祥：我不知道。
　　女聲：你鑰匙勒？
　　王洧祥：我鑰匙先拿給你（指站在一旁的女子）
　　員警A：鑰匙在哪裡？
　　王洧祥：我拿一下，你這樣我沒辦法拿。
　　員警B：來，我幫你拿。
　　王洧祥：鑰匙而已啦。
　　【播放時間1分46秒時（即畫面時間07：49）員警B叫住一旁
    欲離開穿著黑色上衣之女子】
　　員警B：來來來，拿來，咖啡包拿來，拿來。
　　王洧祥：這不是我的。
　　員警B：是從你褲子口袋裡拿出來的，還沒看到。
　　王洧祥：怎麼說是從我褲子口袋裡拿出來的？
　　員警B：她就是從你褲子口袋裡拿出來的，你是…
　　（員警B叫王洧祥上警車）
　　王洧祥：你讓我打一下電話。
　　員警B：你到派出所再打。
　　王洧祥：我先打，我有權利打電話。
　　（王洧祥不願坐上警車）
　　員警A：你先回派出所。你回派出所再打。
　　王洧祥：我要拿我手機打。我手機勒？
　　員警B：小姐，你把他的手機拿過來。
　　王洧祥：我要打給人家，你幫我把他們拍起來。
　　員警B：你坐好。
　　王洧祥：你等一下，這是我的權利，我現在都還沒有怎麼  
            樣，我現在還不是那種…我要拿我的手機啦。
　　（員警B將王洧祥推進警車內）
　　王洧祥：喔幹，你這樣推我。
　　女聲：你們要這樣子對他嗎？
　　王洧祥：給他錄起來。
　　員警A：你先坐好，你配合，你配合就好。
　　王洧祥：我現在給你配合，你錄起來。
　　（王洧祥又從警車內出來）
　　員警A：你先坐好。
　　王洧祥：沒關係，我先錄起來，我等一下叫人家給你們處  
            理。
　　女聲：可是你們不能這樣子推他。
　　員警A：你先上車、你先上車。
　　王洧祥：我的手機，等一下，我等一下會上車，你不要    
            煩惱，我不會跑，我被你們銬著我怎麼會跑。
　　員警A：對啦，你請上車，我們都有錄影，我現在請你上   
            車。
　　王洧祥：等一下，我要拿我的手機，我有權利拿我的東西。
　　員警A：我等一下幫你拿。
　　王洧祥：我打一下電話。幫我拍起來。
　　（王洧祥告知一旁女子其手機密碼）
　　王洧祥：這是我的權利，你到底是不是警察。
　　員警：那我開槍。
　　女聲：大哥，對不起，不要這樣子啦。
　　員警A：上車、上車，我請你上車了。
　　王洧祥：好，我等一下上車，我要拿我的東西啦。
　　員警B：拿什麼東西？
　　王洧祥：我要拿我的手機，我的私人物品我要拿吧，你們  
            不能這樣吧。
　　員警B：等一下再拿，你先坐進去。
　　王洧祥：你們給我載去，我是要拿什麼。
　　員警A：你先坐進去、你先坐進去。
　　王洧祥：手機。
　　員警B：我已經很清楚跟你們講了，我們是在執行公務。
　　女聲：我知道，但是你們不要動手。
　　王洧祥：你們不要給我動手。
　　員警A：我幫你拿，來，你拿，放在這裡，上車、上車。
　　王洧祥：你們這樣銬太緊了，你們要給我束死喔，要斷了啦
　　        。
　　員警A：你不要亂動。
　　王洧祥：我沒有亂動。
　　員警B：那是你自己在動。
　　王洧祥：我沒有動，那是你們剛剛抓我的，你們這樣我很  
            痛。
　　員警A：你坐好。
　　王洧祥：我真的很痛，我的手卡住了。
　　（員警A將警車門關上，員警A走向該住處前，用手機拍攝門
    牌及王洧祥之車輛）
　　
　㈢檔案名稱：2017_0101_001104_040.MP4
　  檔案全長：59秒
　　畫面時間：2017/01/01 00：11：03至00：12：03
    聲音及影像：有影像，有聲音。
　  勘驗內容如下：　　
　　（畫面接續上一個檔案）　
　　（員警A拍攝完現場照片後，走向警車處）
　　員警A：你要幹嘛？小姐你要幹嘛？我先跟你講喔，你不要
　　       把事情擴大，就是必須送法院，要跑法院喔。不要
           去找人喔。
　　員警B：有沒有聽到，我們現在針對他而已，你不要搞到連 
            你們兩個都有事。
　　（穿著黑色上衣之女子站在一旁哭泣）
　　員警A：先跟你講了，真的不要把事情搞大。
　　（員警A打開警車駕駛座車門上車）
　　員警B：來，我跟你講，我們是長平派出所，你等一下可以 
            過來，他的隨身證件你都可以拿過來，我們先回去
             派出所。
　
㈣檔案名稱：2017_0101_001204_041.MP4
　  檔案全長：3分42秒
　　畫面時間：2017/01/01 00：12：04至00：15：47
    聲音及影像：有影像，有聲音。
　  勘驗內容如下：　　
　　（畫面接續上一個檔案，畫面為在警車上之對話）　　
　　（警車外一名女子持續哭泣）
　　女聲：王洧祥。
　　王洧祥：沒關係，我跟他們回去，妳不要這樣，沒必要這  
            樣。不要傷心。開走開走，走。
　　員警B：來，你們什麼人來幫忙。
　　王洧祥：你先過去，妳不要讓他們難做。
　　【播放時間40秒時（即畫面時間12：44）警車發動】
　　員警B：你配合一點，這樣對你好。
　　王洧祥：我知道啦，我知道，我不是沒有前科的人，我們  
            都知道。
　　員警B：社會有在走跳的人。
　　王洧祥：對對，所以我們都知道。
　　員警B：來，你把她帶旁邊一點，不然危險，車會壓到。在 
            這裡而已，我們派出所在這裡而已。
　　王洧祥：大哥，麻煩一下，用鬆一點，你把我用一下，用
　　        鬆一點。
　　員警B：我沒有鑰匙啦。
　　王洧祥：我真的好痛，我手卡住了。
　　員警B：回去等一下就到了，近近的而已，等一下就到了。
　　王洧祥：喔好。
　　【播放時間2分5秒時（即畫面時間14：11）】
　　員警B：阿你就只有那兩包咖啡包而已？
　　王洧祥：沒有啦，我沒有那種東西，我就沒有在處理這種  
            東西。
　　員警B：就在你口袋翻出來的，你是…
　　王洧祥：跟你說我沒有在處理那種東西，所以你不用問我  
            這個。
　　員警B：是不是在你的口袋拿出來的？
　　王洧祥：不是，她跟我拿鑰匙而已。
　　員警B：對啦，就在拿的時候掉出來的，我就有看到。
　　王洧祥：我讓你搜沒關係，我全身都讓你搜沒關係。
　　員警B：剛剛是你的女朋友？
　　王洧祥：不是，朋友而已。
　　員警B：不是，我跟你說，你如果不單純處理，我現在就把 
            她帶回來驗尿，算她的。
　　王洧祥：你也可以驗我的，看我有沒有。
　　員警B：沒有阿，因為是她翻出來，在她手上，你如果要   
            把她拖下來也沒關係，你自己決定。
　　王洧祥：沒關係，你如果要寫我的就寫我的，不過我等一  
            下給你驗也沒關係。
　　員警B：一定會驗你。
　　王洧祥：嘿，我一定會驗，我一定會配合你。
　　員警B：好，這是我們的程序，好，拜託你。我是覺得你可 
            以想一想是誰要弄你，你是跟誰結怨？
　　王洧祥：我知道，沒有，我沒有跟人結怨。
　　員警B：不然怎麼會有人這樣說？
　　王洧祥：剛剛有一個人來烤肉，那個不認識的，他可能有  
            看到，那無所謂，那個人我不認識。 
　　員警B：那你有夠衰，你有夠衰，被那個人看到。
　　王洧祥：嗯。
　　員警B：那個人你不認識？
　　王洧祥：不認識。因為我沒有在跟人家結怨。
　　員警B：他是住在那？
　　王洧祥：我住虎尾。
　　員警B：沒有啦，我說那個人。
　　王洧祥：那個人應該是啦，那是她哥哥的朋友，剛剛那個  
            妹妹她哥哥的朋友啦，阿那個算是我以前的女朋  
            友啦，單純約我來這裡烤肉而已，沒有在跟人結  
            怨啦，要結什麼怨，我今天這種身份沒必要跟人  
            家結怨。
　　員警B：那為什麼要這樣捅你？
　　王洧祥：我不知道。他可能覺得叫我們來烤肉…